【裁判字號】    98,撤緩,126
【裁判日期】    980731
【裁判案由】    撤銷緩刑
【裁判全文】
臺灣桃園地方法院刑事裁定             98年度撤緩字第126號
聲  請  人  臺灣桃園地方法院檢察署檢察官
受  刑  人  張翔  
上列聲請人因受刑人犯妨害性自主案件（本院九十六年度訴字第
二六○號），聲請撤銷緩刑（九十八年度執聲字第一五二一號、
九十六年度執保字第一四○號），本院裁定如下：
    主  文
乙○之緩刑宣告撤銷。
    理  由                                              
一、聲請意旨略以：受刑人乙○前因犯妨害性自主案件，經本院
    於民國九十六年九月二十七日以九十六年度訴字第二六○號
    （臺灣桃園地方法院檢察署九十五年度偵字第一一一六八號
    ）判決判處有期徒刑四月，緩刑二年，緩刑期間內付保護管
    束，並於九十六年十月二十九日確定在案。惟該受刑人與被
    害人為男女朋友關係，因一時失慮，致罹刑典，經此起訴、
    審判，當知所警惕，信無再犯之虞，竟於緩刑期間內未保持
    善良品行再犯三件毒品案，且報到不正常，其行為已違反保
    護管束應遵守事項且情節重大，且無從認原緩刑之宣告得收
    其預期效果，是本件受刑人顯非偶蹈法網或對其前所犯有所
    悔悟，自有執行刑罰之必要，已合於保安處分執行法第七十
    四條之二第一、二、四款及同法第七十四條之三所定撤銷緩
    刑宣告之原因，爰依刑事訴訟法第四百七十六條規定聲請撤
    銷緩刑之宣告等語。
二、按受保護管束人在保護管束期間內，應遵守左列事項：一保
    持善良品行，不得與素行不良之人往還。二服從檢察官及執
    行保護管束者之命令。三不得對被害人、告訴人或告發人尋
    釁。四對於身體健康、生活情況及工作環境等，每月至少向
    執行保護管束者報告一次。五非經執行保護管束者許可，不
    得離開受保護管束地；離開在十日以上時，應經檢察官核准
    。又受保護管束人違反前條各款情形之一，情節重大者，檢
    察官得聲請撤銷保護管束或緩刑之宣告。假釋中付保護管束
    者，如有前項情形時，典獄長得報請撤銷假釋，保安處分執
    行法第七十四條之二、第七十四條之三分別並定有明文。
三、經查：本件受刑人乙○前因妨害性自主案件，經本院以九十
    六年度訴字第九六○號判決判處有期徒刑八月，減為有期徒
    刑四月，緩刑二年，緩刑其內付保護管束，並應向國庫支付
    八萬元確定在案，此有上開判決、臺灣高等法院被告前案紀
    錄表各一份在卷可佐。查受刑人於緩刑期間內因施用第二級
    毒品甲基安非他命，經本院以九十七年度毒聲字第三七九號
    裁定應施以觀察、勒戒，嗣因認無繼續施用毒品傾向，於九
    十八年八月二十二日出所，上開施用第二級毒品案件並經臺
    灣桃園地方法院檢察署檢察官以九十七年度毒偵字第一二七
    五號為不起訴處分確定，猶不知悔改，另分別於九十八年二
    月十六日凌晨四時許為警採尿回溯九十六小時內之某時、九
    十八年三月二十四日晚間六至七時許，再施用第二級毒品甲
    基安非他命各一次，經臺灣桃園地方法院檢察署檢察官以九
    十八年度毒偵字第九九六、一五九四號聲請簡易判決處刑，
    而由本院審理中等情，有上開裁定書、不起訴處分書、聲請
    簡易判決處刑書及臺灣高等法院被告前案紀錄表各一份附卷
    可稽；又受刑人於九十八年五月間未依臺灣桃園地方法院檢
    察署觀護人之指示至該署報到並接受驗尿，經告誡後始於同
    年六月十八日至該署報到，由觀護人告知受刑人須於同年月
    十九日再行報到採尿，惟其仍拒未報到，嗣由觀護人致電告
    知須於同年六月二十五日報到，受刑人始依觀護人之指示於
    當日報到接受採尿等情，有桃園地方法院檢察署九十八年六
    月二日甲○玲護啟字第四三九一六號函、上開函文送達證書
    、臺灣桃園地方法院檢察署觀護輔導紀要臺灣桃園地方法院
    檢察署受保護管束人（被告）尿液檢體監管紀錄表暨施用毒
    品犯受保護管束人採尿報到編號表各一份在卷可查，顯見受
    刑人報到不正常且未服從觀護人之指示；且受刑人於九十八
    年六月二十五日採集之尿液經送請臺灣尖端先進生技醫藥股
    份有限公司鑑驗結果，呈甲基安非他命陽性反應，有該公司
    於九十八年七月二日出具之濫用藥物檢驗報告一份在卷可稽
    ，並參酌受刑人前已受觀察、勒戒處分執行完畢後，猶再犯
    施用第二級毒品案件二次，又經觀護人指示報到採尿送驗後
    ，亦呈第二級毒品甲基安非他命陽性反應，足堪認定其於保
    護管束期間內未能保持善良品行。又按緩刑制度在暫緩宣告
    刑之執行，促犯罪行為人自新，藉以救濟短期自由刑之弊，
    則緩刑期內，其是否已自我約制而洗心革面，自須予以觀察
    ，而經由特定機構或個人來保護、制約犯罪行為人，使其營
    正常、合法之生活，此乃保護管束之目的。準此，本院審酌
    受刑人一再違犯施用第二級毒品罪嫌，且未遵觀護人保護管
    束命令，及未定時向觀護人報到等情，全然無視原法院給予
    改過自新之緩刑宣告，自屬情節重大，足見其未因刑事追訴
    而有悔悟反省之意，足認原宣告之緩刑難收其預期效果，亦
    無以收保護管束之目的，而確有執行刑罰之必要，核與保安
    處分執行法第七十四條之二第一款、第二款、第四款、第七
    十四條之三第一項之規定相符。綜上，聲請人聲請將受刑人
    之緩刑宣告撤銷，核屬有據，應予准許。
四、依刑事訴訟法第四百七十六條，裁定如主文。
中    華    民    國    98    年    7     月    31    日
                      臺灣桃園地方法院刑事第四庭
                              法  官  陳可薇  
以上正本證明與原本無異。
如不服本裁定，應於送達後五日內，以書狀敘明理由，向本院提
出抗告狀。
                              書記官  高  平

中    華    民    國    98    年    7     月    31    日

司法院資訊處製作；財團法人民間司法改革基金會備份。
